src/fst/test/gt-norm-yamls/V-xadasjTS_gt-norm.yaml
     хадась+V+TV+Aud+Aor+PxSg3: [хадавонда, хадаванонда]
     хадась+V+TV+Aud+Aor+PxDu1: [хадавониʼ, хадаванониʼ]
     хадась+V+TV+Aud+Aor+PxDu2: [хадавондиʼ, хадаванондиʼ]
     хадась+V+TV+Aud+Aor+PxDu3: [хадавондиʼ, хадаванондиʼ]
     хадась+V+TV+Aud+Aor+PxPl1: [хадавонаˮ, хадаванонаˮ]
     хадась+V+TV+Aud+Aor+PxPl2: [хадавондаˮ, хадаванондаˮ]
     хадась+V+TV+Aud+Aor+PxPl3: [хадавондоʼ, хадаванондоʼ]
     хадась+V+TV+Aud+Prt1+PxSg1: [хадавонась, хадаванонась]
     хадась+V+TV+Aud+Prt1+PxSg2: [хадавондась, хадаванондась]
     хадась+V+TV+Aud+Prt1+PxSg3: [хадавондась, хадаванондась]
     хадась+V+TV+Aud+Prt1+PxDu1: [хадавонинзь, хадаванонинзь]
     хадась+V+TV+Aud+Prt1+PxDu2: [хадавондинзь, хадаванондинзь]
     хадась+V+TV+Aud+Prt1+PxDu3: [хадавондинзь, хадаванондинзь]
     хадась+V+TV+Aud+Prt1+PxPl1: [хадавонаць, хадаванонаць]
     хадась+V+TV+Aud+Prt1+PxPl2: [хадавондаць, хадаванондаць]
     хадась+V+TV+Aud+Prt1+PxPl3: [хадавондонзь, хадаванондонзь]
     хадась+V+TV+Ind+Aor+ScSg1: хададмʼ
     хадась+V+TV+Ind+Aor+ScSg2: хадан
     хадась+V+TV+Ind+Aor+ScSg3: хада
     хадась+V+TV+Ind+Aor+ScDu1: хаданиʼ
     хадась+V+TV+Ind+Aor+ScDu2: хададиʼ
     хадась+V+TV+Ind+Aor+ScDu3: хадаӈахаʼ
     хадась+V+TV+Ind+Aor+ScPl1: хадаваˮ
     хадась+V+TV+Ind+Aor+ScPl2: хададаˮ
     хадась+V+TV+Ind+Aor+ScPl3: хадаˮ
     хадась+V+TV+Ind+Prt1+ScSg1: хададамзь
     хадась+V+TV+Ind+Prt1+ScSg2: хаданась
     хадась+V+TV+Ind+Prt1+ScSg3: хадась
     хадась+V+TV+Ind+Prt1+ScDu1: хаданинзь
     хадась+V+TV+Ind+Prt1+ScDu2: хададинзь
     хадась+V+TV+Ind+Prt1+ScDu3: хадаӈаханзь
     хадась+V+TV+Ind+Prt1+ScPl1: хадаваць
     хадась+V+TV+Ind+Prt1+ScPl2: хададаць
     хадась+V+TV+Ind+Prt1+ScPl3: хадаць
     хадась+V+TV+Hort+ScSg1: хадахадмʼ
     хадась+V+TV+Hort+ScDu1: хадаханиʼ
     хадась+V+TV+Hort+ScPl1: хадахаваˮ
     хадась+V+TV+Imprt+ScSg2: хадаˮ
     хадась+V+TV+Imprt+ScDu2: хададиʼ
     хадась+V+TV+Imprt+ScPl2: хададаˮ
     хадась+V+TV+Opt+ScSg3: хадая
     хадась+V+TV+Opt+ScDu3: хадаяхаʼ
     хадась+V+TV+Opt+ScPl3: хадаяˮ
     хадась+V+TV+Conj+Aor+ScSg1: хадаидмʼ
     хадась+V+TV+Conj+Aor+ScSg2: хадаин
     хадась+V+TV+Conj+Aor+ScSg3: хадаи
     хадась+V+TV+Conj+Aor+ScDu1: хадаиниʼ
     хадась+V+TV+Conj+Aor+ScDu2: хадаидиʼ
     хадась+V+TV+Conj+Aor+ScDu3: хадаихиʼ
     хадась+V+TV+Conj+Aor+ScPl1: хадаиваˮ
     хадась+V+TV+Conj+Aor+ScPl2: хадаидаˮ
     хадась+V+TV+Conj+Aor+ScPl3: хадаиˮ
     хадась+V+TV+Conj+Prt1+ScSg1: хадаидамзь
     хадась+V+TV+Conj+Prt1+ScSg2: хадаинась
     хадась+V+TV+Conj+Prt1+ScSg3: хадаись
     хадась+V+TV+Conj+Prt1+ScDu1: хадаининзь
     хадась+V+TV+Conj+Prt1+ScDu2: хадаидинзь
     хадась+V+TV+Conj+Prt1+ScDu3: хадаихинзь
     хадась+V+TV+Conj+Prt1+ScPl1: хадаиваць
     хадась+V+TV+Conj+Prt1+ScPl2: хадаидаць
     хадась+V+TV+Conj+Prt1+ScPl3: хадаиць
     хадась+V+TV+Mod/nec+ScSg1: хадабцудмʼ
     хадась+V+TV+Mod/nec+ScSg2: хадабцун
     хадась+V+TV+Mod/nec+ScSg3: хадабцу
     хадась+V+TV+Mod/nec+ScDu1: хадабцуниʼ
     хадась+V+TV+Mod/nec+ScDu2: хадабцудиʼ
     хадась+V+TV+Mod/nec+ScDu3: хадабцухуʼ
     хадась+V+TV+Mod/nec+ScPl1: хадабцуваˮ
     хадась+V+TV+Mod/nec+ScPl2: хадабцудаˮ
     хадась+V+TV+Mod/nec+ScPl3: хадабцуˮ
     хадась+V+TV+Mod/int+ScSg1: хадасадмʼ
     хадась+V+TV+Mod/int+ScSg2: хадасан
     хадась+V+TV+Mod/int+ScSg3: хадаса
     хадась+V+TV+Mod/int+ScDu1: хадасаниʼ
     хадась+V+TV+Mod/int+ScDu2: хадасадиʼ
     хадась+V+TV+Mod/int+ScDu3: хадасахаʼ
     хадась+V+TV+Mod/int+ScPl1: хадасаваˮ
     хадась+V+TV+Mod/int+ScPl2: хадасадаˮ
     хадась+V+TV+Mod/int+ScPl3: хадасаˮ
     хадась+V+TV+Mod/narr+Aor+ScSg1: хадавэдмʼ
     хадась+V+TV+Mod/narr+Aor+ScSg2: хадавэн
     хадась+V+TV+Mod/narr+Aor+ScSg3: хадавы
     хадась+V+TV+Mod/narr+Aor+ScDu1: хадавэниʼ
     хадась+V+TV+Mod/narr+Aor+ScDu2: хадавэдиʼ
     хадась+V+TV+Mod/narr+Aor+ScDu3: хадавэхэʼ
     хадась+V+TV+Mod/narr+Aor+ScPl1: хадавэваˮ
     хадась+V+TV+Mod/narr+Aor+ScPl2: хадавэдаˮ
     хадась+V+TV+Mod/narr+Aor+ScPl3: хадавыˮ
     хадась+V+TV+Mod/narr+Prt1+ScSg1: хадавэдамзь
     хадась+V+TV+Mod/narr+Prt1+ScSg2: хадавэнась
     хадась+V+TV+Mod/narr+Prt1+ScSg3: [хадавысь, хадавэсь]
     хадась+V+TV+Mod/narr+Prt1+ScDu1: хадавэнинзь
     хадась+V+TV+Mod/narr+Prt1+ScDu2: хадавэдинзь
     хадась+V+TV+Mod/narr+Prt1+ScDu3: хадавэхэнзь
     хадась+V+TV+Mod/narr+Prt1+ScPl1: хадавэваць
     хадась+V+TV+Mod/narr+Prt1+ScPl2: хадавэдаць
     хадась+V+TV+Mod/narr+Prt1+ScPl3: [хадавыць, хадавэць]
     хадась+V+TV+Mod/prob+Aor+ScSg1: хаданакэдмʼ
     хадась+V+TV+Mod/prob+Aor+ScSg2: хаданакэн
     хадась+V+TV+Mod/prob+Aor+ScSg3: хаданакы
     хадась+V+TV+Mod/prob+Aor+ScDu1: хаданакэниʼ
     хадась+V+TV+Mod/prob+Aor+ScDu2: хаданакэдиʼ
     хадась+V+TV+Mod/prob+Aor+ScDu3: хаданакэхэʼ
     хадась+V+TV+Mod/prob+Aor+ScPl1: хаданакэваˮ
     хадась+V+TV+Mod/prob+Aor+ScPl2: хаданакэдаˮ
     хадась+V+TV+Mod/prob+Aor+ScPl3: хаданакыˮ
     хадась+V+TV+Mod/obl+ScSg1: хадабцакэдмʼ
     хадась+V+TV+Mod/obl+ScSg2: хадабцакэн
     хадась+V+TV+Mod/obl+ScSg3: хадабцакы
     хадась+V+TV+Mod/obl+ScDu1: хадабцакэниʼ
     хадась+V+TV+Mod/obl+ScDu2: хадабцакэдиʼ
     хадась+V+TV+Mod/obl+ScDu3: хадабцакэхэʼ
     хадась+V+TV+Mod/obl+ScPl1: хадабцакэваˮ
     хадась+V+TV+Mod/obl+ScPl2: хадабцакэдаˮ
     хадась+V+TV+Mod/obl+ScPl3: хадабцакыˮ
     хадась+V+TV+Mod/impfappr+Aor+ScSg1: хаданархадмʼ
     хадась+V+TV+Mod/impfappr+Aor+ScSg2: хаданархан
     хадась+V+TV+Mod/impfappr+Aor+ScSg3: хаданарха
     хадась+V+TV+Mod/impfappr+Aor+ScDu1: хаданарханиʼ
     хадась+V+TV+Mod/impfappr+Aor+ScDu2: хаданархадиʼ
     хадась+V+TV+Mod/impfappr+Aor+ScDu3: хаданархахаʼ
     хадась+V+TV+Mod/impfappr+Aor+ScPl1: хаданархаваˮ
     хадась+V+TV+Mod/impfappr+Aor+ScPl2: хаданархадаˮ
     хадась+V+TV+Mod/impfappr+Aor+ScPl3: хаданархаˮ
     хадась+V+TV+Mod/impfappr+Prt1+ScSg1: хаданархадамзь
     хадась+V+TV+Mod/impfappr+Prt1+ScSg2: хаданарханась
     хадась+V+TV+Mod/impfappr+Prt1+ScSg3: хаданархась
     хадась+V+TV+Mod/impfappr+Prt1+ScDu1: хаданарханинзь
     хадась+V+TV+Mod/impfappr+Prt1+ScDu2: хаданархадинзь
     хадась+V+TV+Mod/impfappr+Prt1+ScDu3: хаданархаханзь
     хадась+V+TV+Mod/impfappr+Prt1+ScPl1: хаданархаваць
     хадась+V+TV+Mod/impfappr+Prt1+ScPl2: хаданархадаць
     хадась+V+TV+Mod/impfappr+Prt1+ScPl3: хаданархаць
     хадась+V+TV+Mod/perfappr+ScSg1: хадавэрхадмʼ
     хадась+V+TV+Mod/perfappr+ScSg2: хадавэрхан
     хадась+V+TV+Mod/perfappr+ScSg3: хадавэрха
     хадась+V+TV+Mod/perfappr+ScDu1: хадавэрханиʼ
     хадась+V+TV+Mod/perfappr+ScDu2: хадавэрхадиʼ
     хадась+V+TV+Mod/perfappr+ScDu3: хадавэрхахаʼ
     хадась+V+TV+Mod/perfappr+ScPl1: хадавэрхаваˮ
     хадась+V+TV+Mod/perfappr+ScPl2: хадавэрхадаˮ
     хадась+V+TV+Mod/perfappr+ScPl3: хадавэрхаˮ
     хадась+V+TV+Mod/futappr+ScSg1: [хадавандархадмʼ, хадавндархадмʼ]
     хадась+V+TV+Mod/futappr+ScSg2: [хадавандархан, хадавндархан]
     хадась+V+TV+Mod/futappr+ScSg3: [хадавандарха, хадавндарха]
     хадась+V+TV+Mod/futappr+ScDu1: [хадавандарханиʼ, хадавндарханиʼ]
     хадась+V+TV+Mod/futappr+ScDu2: [хадавандархадиʼ, хадавндархадиʼ]
     хадась+V+TV+Mod/futappr+ScDu3: [хадавандархахаʼ, хадавндархахаʼ]
     хадась+V+TV+Mod/futappr+ScPl1: [хадавандархаваˮ, хадавндархаваˮ]
     хадась+V+TV+Mod/futappr+ScPl2: [хадавандархадаˮ, хадавндархадаˮ]
     хадась+V+TV+Mod/futappr+ScPl3: [хадавандархаˮ, хадавндархаˮ]
     хадась+V+TV+Mod/sup+ScSg1: хадаванӈгабядмʼ
     хадась+V+TV+Mod/sup+ScSg2: хадаванӈгабян
     хадась+V+TV+Mod/sup+ScSg3: хадаванӈгабя
     хадась+V+TV+Mod/sup+ScDu1: хадаванӈгабяниʼ
     хадась+V+TV+Mod/sup+ScDu2: хадаванӈгабядиʼ
     хадась+V+TV+Mod/sup+ScDu3: хадаванӈгабяхаʼ
     хадась+V+TV+Mod/sup+ScPl1: хадаванӈгабяваˮ
     хадась+V+TV+Mod/sup+ScPl2: хадаванӈгабядаˮ
     хадась+V+TV+Mod/sup+ScPl3: хадаванӈгабяˮ
     хадась+V+TV+Mod/hyp+ScSg1: хадарахавэдмʼ
     хадась+V+TV+Mod/hyp+ScSg2: хадарахавэн
     хадась+V+TV+Mod/hyp+ScSg3: хадарахавы
     хадась+V+TV+Mod/hyp+ScDu1: хадарахавэниʼ
     хадась+V+TV+Mod/hyp+ScDu2: хадарахавэдиʼ
     хадась+V+TV+Mod/hyp+ScDu3: хадарахавэхэʼ
     хадась+V+TV+Mod/hyp+ScPl1: хадарахавэваˮ
     хадась+V+TV+Mod/hyp+ScPl2: хадарахавэдаˮ
     хадась+V+TV+Mod/hyp+ScPl3: хадарахавыˮ
     хадась+V+TV+Mod/perfprob+ScSg1: хадавэкэдмʼ
     хадась+V+TV+Mod/perfprob+ScSg2: хадавэкэн
     хадась+V+TV+Mod/perfprob+ScSg3: хадавэкы
     хадась+V+TV+Mod/perfprob+ScDu1: хадавэкэниʼ
     хадась+V+TV+Mod/perfprob+ScDu2: хадавэкэдиʼ
     хадась+V+TV+Mod/perfprob+ScDu3: хадавэкэхэʼ
     хадась+V+TV+Mod/perfprob+ScPl1: хадавэкэваˮ
     хадась+V+TV+Mod/perfprob+ScPl2: хадавэкэдаˮ
     хадась+V+TV+Mod/perfprob+ScPl3: хадавэкыˮ
     хадась+V+TV+Mod/rep+ScSg1: хадавнадмʼ
     хадась+V+TV+Mod/rep+ScSg2: хадавнан
     хадась+V+TV+Mod/rep+ScSg3: хадавна
     хадась+V+TV+Mod/rep+ScDu1: хадавнаниʼ
     хадась+V+TV+Mod/rep+ScDu2: хадавнадиʼ
     хадась+V+TV+Mod/rep+ScDu3: хадавнахаʼ
     хадась+V+TV+Mod/rep+ScPl1: хадавнаваˮ
     хадась+V+TV+Mod/rep+ScPl2: хадавнадаˮ
     хадась+V+TV+Mod/rep+ScPl3: хадавнаˮ
     хадась+V+TV+Mod/des+ScSg1: хадаравадмʼ
     хадась+V+TV+Mod/des+ScSg2: хадараван
     хадась+V+TV+Mod/des+ScSg3: хадарава
     хадась+V+TV+Mod/des+ScDu1: хадараваниʼ
     хадась+V+TV+Mod/des+ScDu2: хадаравадиʼ
     хадась+V+TV+Mod/des+ScDu3: хадаравахаʼ
     хадась+V+TV+Mod/des+ScPl1: хадарававаˮ
     хадась+V+TV+Mod/des+ScPl2: хадаравадаˮ
     хадась+V+TV+Mod/des+ScPl3: хадараваˮ
     хадась+V+TV+Fut+Ind+Aor+ScSg1: хадаӈгудмʼ
     хадась+V+TV+Fut+Ind+Aor+ScSg2: хадаӈгун
     хадась+V+TV+Fut+Ind+Aor+ScSg3: хадаӈгу
     хадась+V+TV+Fut+Ind+Aor+ScDu1: хадаӈгуниʼ
     хадась+V+TV+Fut+Ind+Aor+ScDu2: хадаӈгудиʼ
     хадась+V+TV+Fut+Ind+Aor+ScDu3: хадаӈгухуʼ
     хадась+V+TV+Fut+Ind+Aor+ScPl1: хадаӈгуваˮ
     хадась+V+TV+Fut+Ind+Aor+ScPl2: хадаӈгудаˮ
     хадась+V+TV+Fut+Ind+Aor+ScPl3: хадаӈгуˮ
     хадась+V+TV+Fut+Ind+Prt1+ScSg1: хадаӈгудамзь
     хадась+V+TV+Fut+Ind+Prt1+ScSg2: хадаӈгунась
     хадась+V+TV+Fut+Ind+Prt1+ScSg3: хадаӈгусь
     хадась+V+TV+Fut+Ind+Prt1+ScDu1: хадаӈгунинзь
     хадась+V+TV+Fut+Ind+Prt1+ScDu2: хадаӈгудинзь
     хадась+V+TV+Fut+Ind+Prt1+ScDu3: хадаӈгухунзь
     хадась+V+TV+Fut+Ind+Prt1+ScPl1: хадаӈгуваць
     хадась+V+TV+Fut+Ind+Prt1+ScPl2: хадаӈгудаць
     хадась+V+TV+Fut+Ind+Prt1+ScPl3: хадаӈгуць
     хадась+V+TV+Fut+Mod/prob+Aor+ScSg1: хадаӈгодакэдмʼ
     хадась+V+TV+Fut+Mod/prob+Aor+ScSg2: хадаӈгодакэн
     хадась+V+TV+Fut+Mod/prob+Aor+ScSg3: хадаӈгодакы
     хадась+V+TV+Fut+Mod/prob+Aor+ScDu1: хадаӈгодакэниʼ
     хадась+V+TV+Fut+Mod/prob+Aor+ScDu2: хадаӈгодакэдиʼ
     хадась+V+TV+Fut+Mod/prob+Aor+ScDu3: хадаӈгодакэхэʼ
     хадась+V+TV+Fut+Mod/prob+Aor+ScPl1: хадаӈгодакэваˮ
     хадась+V+TV+Fut+Mod/prob+Aor+ScPl2: хадаӈгодакэдаˮ
     хадась+V+TV+Fut+Mod/prob+Aor+ScPl3: хадаӈгодакыˮ
     хадась+V+TV+Prec+Hort+ScSg1: [хадахарцюдмʼ, хадахарцядмʼ]
     хадась+V+TV+Prec+Hort+ScDu1: [хадахарцюниʼ, хадахарцьниʼ]
     хадась+V+TV+Prec+Hort+ScPl1: [хадахарцюваˮ, хадахарцьваˮ]
     хадась+V+TV+Prec+Imprt+ScSg2: хадахарˮ
     хадась+V+TV+Prec+Imprt+ScDu2: [хадахарˮӈадиʼ, хадахарӈадиʼ]
     хадась+V+TV+Prec+Imprt+ScPl2: [хадахарˮӈадаˮ, хадахарӈадаˮ]
     хадась+V+TV+Prec+Opt+ScSg3: [хадахарˮӈая, хадахарӈая]
     хадась+V+TV+Prec+Opt+ScDu3: [хадахарˮӈаяхаʼ, хадахарӈаяхаʼ]
     хадась+V+TV+Prec+Opt+ScPl3: [хадахарˮӈаяˮ, хадахарӈаяˮ]
     хадась+V+TV+Hab+Ind+Aor+ScSg1: [хадасятыдмʼ, хадасетыдмʼ]
     хадась+V+TV+Hab+Ind+Aor+ScSg2: [хадасятын, хадасетын]
     хадась+V+TV+Hab+Ind+Aor+ScSg3: [хадасяты, хадасеты]
     хадась+V+TV+Hab+Ind+Aor+ScDu1: [хадасятыниʼ, хадасетыниʼ]
     хадась+V+TV+Hab+Ind+Aor+ScDu2: [хадасятыдиʼ, хадасетыдиʼ]
     хадась+V+TV+Hab+Ind+Aor+ScDu3: [хадасятыхыʼ, хадасетыхыʼ]
     хадась+V+TV+Hab+Ind+Aor+ScPl1: [хадасятываˮ, хадасетываˮ]
     хадась+V+TV+Hab+Ind+Aor+ScPl2: [хадасятыдаˮ, хадасетыдаˮ]
     хадась+V+TV+Hab+Ind+Aor+ScPl3: [хадасятыˮ, хадасетыˮ]
     хадась+V+TV+Hab+Mod/narr+ScSg1: [хадасятвэдмʼ, хадасетвэдмʼ]
     хадась+V+TV+Hab+Mod/narr+ScSg2: [хадасятвэн, хадасетвэн]
     хадась+V+TV+Hab+Mod/narr+ScSg3: [хадасятвы, хадасетвы]
